【裁判字號】    91,簡上,272
【裁判日期】    920311
【裁判案由】    妨害名譽
【裁判全文】
臺灣臺北地方法院刑事判決                        九十一年度簡上字第二七二號
    上  訴  人  廖彤鎔
    即  被  告 原名己○○）.
右列上訴人即被告因妨害名譽案件，不服本院簡易庭中華民國九十一年七月二十九日
九十一年度簡字第二二七四號第一審判決（聲請簡易判決處刑書案號：臺灣臺北地方
法院檢察署九十一年度偵字一０二二八號），提起上訴，本院管轄之第二審合議庭判
決如左：
    主    文
上訴駁回。
    事    實
一、廖彤鎔與丁○○二人前為男女朋友關係，二人育有一子張紘愷。廖彤鎔於民國九
    十年十一月十三日上午十時許，會同臺北縣新店分局警員甲○○、丙○○等人一
    同前往丁○○位在臺北縣新店市○○路一百五十六巷八十一號住處，欲探視張紘
    愷，因丁○○外出，遂由丁○○之胞兄戊○○帶同警員甲○○及廖彤鎔等人前往
    附近之巷道尋找丁○○，徒經臺北縣新店市○○路一百五十八巷三十一號時，適
    與丁○○相遇，廖彤鎔、丁○○二人一言不合發生爭吵，詎廖彤鎔竟於前開不特
    定多數人得以共見共聞之巷道處，以不要臉、三字經（幹你娘）及妓女等語，公
    然辱罵丁○○及丁○○之妻李芳。
二、案經丁○○訴由臺灣臺北地方法院檢察署檢察官聲請簡易判決處刑。
    理    由
一、訊據上訴人即被告廖彤鎔對於在上開時、地，公然辱罵告訴人丁○○不要臉之事
    實固不否認，惟矢口否認有何辱罵告訴人丁○○三字經及告訴人丁○○之妻李芳
    是妓女等語，辯稱：「我沒有罵告訴人丁○○三字經，也沒有罵李芳是妓女，我
    只會說不要臉，我不會罵三字經。」云云。經查：右揭事實業據告訴人於偵查中
    及本院審理時到庭指訴綦詳，核與證人甲○○即前往現場處理員警於本院九十一
    年十二月二日調查時到庭結證稱：「九十年十一月十三日當天是由我及另一位警
    員丙○○陪同被告到新店市○○路一五六巷八一號去找告訴人，因為被告要去看
    她兒子，到了一五六巷八一號的時候沈警員要去停車，我就跟被告到一五六巷八
    一號，是由告訴人的哥哥戊○○帶我及被告要去找告訴人，到達民生路一五八巷
    三一號時，告訴人帶著張紘愷（即被告兒子），一見面之後，雙方互罵，被告罵
    告訴人三字經，還有罵他的太太（即李芳）是妓女，之後我把他們分開之後，我
    請沈警員開車過來把雙方帶到派出所。」，及證人戊○○於本院九十一年十二月
    九日調查時到庭證述：「當時我抱著女兒，我在屋外看到警車過來，看到警車內
    有被告，我就趕快去跟告訴人講，他們（指被告及警員甲○○等人）就跟著我的
    後面來，被告在乙○○家對面的空曠的地方看到告訴人，雙方就互罵，被告罵告
    訴人不要臉、三字經，還有拿她的錢去大陸娶妓女回來。」，與證人乙○○於本
    院九十一年十二月九日調查時到庭證述：「當時我有聽到爭吵聲，看到被告與警
    員走過來，被告一路叫囂到我家樓下，吵到廣場的時候我就下樓看，當時圍觀的
    人很多，當時二人互相辱罵，被告罵告訴人不要臉及三字經等語，還有罵告訴人
    的太太是妓女。」等情相符，是堪認告訴人前揭指訴，應堪採信。再查：參以被
    告寫給告訴人之妻李芳的書信內載有「．．．全村子都知道妳在海口當妓女．．
    ．」等文字，此有該書信影本一紙附於偵查卷第九十八頁可稽，及於九十一年四
    月二十五日偵查中供述：「在按摩院上班的不叫妓女嗎？可以問告訴人他老婆在
    按摩院接客，不是妓女嗎？」等語以觀，亦足徵被告主觀上確係認定告訴人之妻
    李芳是妓女，據此，被告於上開時、地處此非平和情緒中，出言辱罵告訴人之妻
    李芳是妓女實難謂無可能。綜上所述，被告上揭空言辯稱伊未辱罵告訴人及告訴
    人之妻李芳三字經及妓女云云，要屬事後圖卸之詞，委無可採。本件事證已臻明
    確，被告前開犯行洵堪認定。
二、核被告廖彤鎔所為，係犯刑法第三百零九條第一項之公然侮辱罪。被告一公然侮
    辱行為，致告訴人丁○○及被害人李芳二人名譽受損，為想像競合犯，依刑法第
    五十五條前段之規定，應只論以一罪。另被害人李芳雖未提出本件告訴，但告訴
    人為被害人李芳之夫，依其告訴意旨所述事實，當可認告訴人除以自己名義提起
    告訴外，對於其配偶李芳受公然侮辱部分，亦有獨立提起告訴之意，依刑事訴訟
    法第二百三十三條第一項規定，告訴人之告訴效力自及於被告公然侮辱被害人李
    芳部分，附此敘明。原審適用刑法第三百零九條第一項、第五十五條、第四十一
    條第一項前段，罰金罰鍰提高標準條例第一條前段、第二條，判處被告拘役五十
    日，並諭知易科罰金之折算標準，認事用法，均無違誤，量刑亦屬妥適，被告上
    訴意旨猶執上開辯詞否認犯罪，提起上訴，指摘原判決不當，非有理由，應予駁
    回。
據上論斷，應依刑事訴訟法第四百五十五條之一第一項、第三項、第三百六十八條，
，判決如主文。
本案經檢察官越方如到庭執行職務。
中      華      民      國      九十二    年      三      月    十一    日
                                  臺灣臺北地方法院刑事第七庭
          審判長法官  梁耀鑌
                                            法官  范智達
                                            法官  蔡正雄
右正本證明與原本無異。
不得上訴。
                                          書記官  黃秀琴
中      華      民      國      九十二    年      三      月    十一    日


司法院資訊處製作；財團法人民間司法改革基金會備份。
